【裁判字號】    98,訴,1510
【裁判日期】    980929
【裁判案由】    違反毒品危害防制條例
【裁判全文】
臺灣彰化地方法院刑事判決  98年度訴字第1510號
公  訴  人  臺灣彰化地方法院檢察署檢察官
被      告  甲○○
                    （現另案於臺灣彰化監獄執行中）
上列被告因違反毒品危害防制條例案件，經檢察官提起公訴（98
年度毒偵字第1660號），於本院準備程序中，被告就被訴事實為
有罪之陳述，經裁定改行簡式審判程序，本院判決如下：
    主  文
甲○○施用第一級毒品，累犯，處有期徒刑拾月。
    犯罪事實
一、甲○○前於民國91年間，因施用第一級毒品案件，經本院裁
    定令入戒治處所施以強制戒治處分，於92年9月5日執行完畢
    出監；刑事案件部分，並經本院以91年度訴字第1219號判處
    有期徒刑10月確定；另於95年間，因施用第一級毒品案件，
    經本院以95年度訴字第698號判處有期徒刑1年確定，嗣經減
    刑為有期徒刑6月確定（第1案）；另因施用第一級毒品案件
    ，經本院以95年度訴字第2022號判處有期徒刑1年2月確定（
    第2案）；又因竊盜案件，經本院以95年度易字第1035號判
    處有期徒刑3月確定（第3案）。前揭第2、3案件，嗣各減刑
    為有期徒刑7月、1月又15日，並合併定應執行有期徒刑8月
    確定，並與第1案件接續執行，甫於97年2月29日縮刑期滿執
    行完畢。詎其仍未戒除毒癮，復基於施用第一級毒品海洛因
    之犯意，於98年6月24日13時許，在其位於彰化縣福興鄉同
    安村同安巷18號之住宅，將第一級毒品海洛因加入針筒內摻
    水混合後，再以針筒注射手臂方式，施用第一級毒品海洛因
    1 次。嗣因其另案遭通緝，而於98年6月25日17時許，在其
    上址住處為警緝獲，經其同意採集其尿液送驗結果，呈嗎啡
    陽性反應，始悉上情。
二、案經彰化縣警察局鹿港分局報請臺灣彰化地方法院檢察署檢
    察官偵查起訴。
    理  由
一、按除被告所犯為死刑、無期徒刑、最輕本刑為3 年以上有期
    徒刑之罪或高等法院管轄第1 審案件者外，於前條第1 項程
    序進行中，被告先就被訴事實為有罪之陳述時，審判長得告
    知被告簡式審判程序之旨，並聽取當事人、代理人、辯護人
    及輔佐人之意見後，裁定進行簡式審判程序；除簡式審判程
    序及簡易程序案件外，第1 審應行合議審判，刑事訴訟法第
    273 條之1 第1 項、第284 條之1 分別定有明文。本件被告
    甲○○所涉係死刑、無期徒刑、最輕本刑為3 年以上有期徒
    刑之罪或高等法院管轄第1 審案件以外之罪，並於本院行準
    備程序時就被訴事實為有罪之陳述，本院合議庭依前揭規定
    ，經評議結果，裁定改由受命法官獨任行簡式審判程序。
二、上開犯罪事實，業據被告甲○○於偵訊及本院審理時坦承不
    諱，且被告為警採集其尿液送驗結果，確呈嗎啡陽性反應，
    此有彰化縣警察局鹿港分局委託檢驗尿液代號與真實姓名對
    照認證單一紙及詮昕科技股份有限公司分別於98年7月9日出
    具之濫用藥物尿液檢驗報告各1紙附卷可稽。足徵被告之自
    白確與事實相符。本件事證明確，被告上開犯行洵堪認定，
    應依法論科。
三、按修正毒品危害防制條例就施用毒品者，僅於「初犯」及「
    5 年後再犯」二種情形，有其追訴條件之限制，即須於初犯
    經觀察、勒戒或強制戒治釋放後，5 年內均無施用毒品之行
    為，始能認其前所實施之觀察、勒戒或強制戒治已足遮斷毒
    癮，而得於5 年後再犯時，再予適用初犯之規定，重行觀察
    、勒戒等程序；倘5 年內已經再犯，被依法追訴處罰，縱其
    第3次（或第3次以上）施用毒品之時間在初犯釋放5 年以後
    ，即與「5年後再犯」之情形有別，且因已於「5年內再犯」
    ，顯見其再犯率甚高，原實施觀察、勒戒或強制戒治，已無
    法收其實效，而無5 年戒斷期之存在，自無再經觀察、勒戒
    及強制戒治之必要，應由檢察官逕行起訴，此有最高法院95
    年度臺非字第59、65號判決及95年度第7 次刑事庭會議及97
    年度第5次刑事庭會議決議意旨足供參照。查其於91年間，
    因施用第一級毒品案件，經本院裁定令入戒治處所施以強制
    戒治處分，於92年9月5日執行完畢出監；刑事案件部分，並
    經本院以91年度訴字第1219號判處有期徒刑10月確定；另於
    95年間，因施用第一級毒品案件，經本院以95年度訴字第
    698號判處有期徒刑1年確定，嗣經減刑為有期徒刑6月確定
    ；另因施用第一級毒品案件，經本院以95年度訴字第2022
    號判處有期徒刑1年2月確定，有臺灣彰化地方法院檢察署刑
    案資料查註紀錄表及臺灣高等法院被告前案紀錄表各1份在
    卷可考，則其再犯本件施用第一級毒品犯行，按諸前揭說明
    ，即與5年後再犯之情形有別，自應逕行追訴。
四、核被告甲○○所為，係犯毒品危害防制條例第10條第1 項之
    施用第一級毒品罪。被告持有第一級毒品進而施用，其持有
    第一級毒品之低度行為，應為其施用第一級毒品之高度行為
    吸收，不另論罪。又被告有上開犯罪事實欄所載之前科紀錄
    ，有臺灣高等法院被告前案紀錄表、臺灣彰化地方法院檢察
    署刑案資料查註紀錄表各1份在卷可憑，其於有期徒刑執行
    完畢後，5年內故意再犯本件有期徒刑以上之罪，為累犯，
    應依刑法第47條第1項之規定，加重其刑。爰審酌被告有多
    次施用毒品前科，且考量施用毒品之動機、目的、方法、不
    知珍惜身體、施用毒品所生危害，暨其犯後坦承犯行之態度
    等一切情狀，量處如主文所示之刑，以示懲儆。
據上論斷，應依刑事訴訟法第273條之1第1項、第299條第1項前
段，毒品危害防制條例第10條第1項，刑法第11條、第47條第1項
，判決如主文。
本案經檢察官蕭有宏到庭執行職務。
中    華    民    國    98    年    9     月    29    日
                  刑事第六庭      法  官  張德寬
以上正本證明與原本無異。
如不服本判決應於收受判決後10日內向本院提出上訴書狀，並
應敘述具體理由。其未敘述上訴理由者，應於上訴期間屆滿後
20日內向本院補提理由書(均須按他造當事人之人數附繕本)
「切勿逕送上級法院」。
中    華    民    國    98    年     9    月    29    日
                                  書記官  黃得翔
附錄本案論罪科刑法條全文：
毒品危害防制條例第10條
施用第一級毒品者，處 6 月以上 5 年以下有期徒刑。
施用第二級毒品者，處 3 年以下有期徒刑。


司法院資訊處製作；財團法人民間司法改革基金會備份。
